# 求助陈处方投资基金的合并问题

提问人：shuibing1122 时间：2018-05-03 20:46:10
一国有公司A和一基金管理公司B（私有）分别出资96%和4%成立一基金公司C，基金公司C再投资另一基金D，B承诺给A最低6%的收益率，A对C如何核算？A是否必须合并C？

回答人：chenyiwei
1 、基金D的最终投资方向是什么，是否为A今后的并购标的？ 2 、从该投资方向来看，最低收益率6%是否很容易实现？预期收益率多少？ 3 、如实际收益率超过6%，则超出部分如何分配？ 4 、B自身实力如何？如果实际收益率不如预期，B有无必要的财力支付差额补足款？

提问人：shuibing1122 时间：2018-05-04 07:29:41
陈老师： 1 、基金D的最终投资方向据了解比较杂，属于社会上的风投，什么都投的那种机构，不是A今后的并购标的； 2 、从该投资方向来看，最低收益率6%是否很容易实现？这个不太好判断，由于B（也是GP）是私人基金管理公司，最低收益率全靠合伙协议约定，预期收益率不太好说，刚投进去不久； 3 、如实际收益率超过6%，则超出部分如何分配？最低收益率是在清算时如果每年达不到6%由B补偿，平时分配红利是50%归B，其余由A和B按投资比例分配。 4 、B自身实力如何？如果实际收益率不如预期，B有无必要的财力支付差额补足款？从了解的情况看无法看到B有很强的实力。D在业界应该有一定声望。

回答人：chenyiwei
A对C控制的可能性不大，主要是收益分配机制中，B承担回报的量级和可变性均大于A。